# 请问如果原料是危化品，而产品不是，需要计提安全生产费吗？

提问人：alony 时间：2013-07-13 11:59:51
多谢！ 但似乎跟我问的还不完全相同啊。。

回答人：chenyiwei
根据该企业是否为安全生产责任主体，是否有责任进行安全生产方面的投入而定。从目前情况看，原料是危化品的情况也需要提取安全费。这种情况易造成计提显著超过使用数，导致余额越滚越大的情况。